臺灣高等法院臺南分院民事裁定  100年度抗字第169號
抗  告  人  黃國豐
上列抗告人與相對人王婉臻間聲請假處分事件，抗告人對於中華
民國100年7月11日臺灣臺南地方法院100年度裁全字第97號裁定
，提起抗告，本院裁定如下：
    主  文
抗告駁回。
抗告訴訟費用新臺幣壹仟元由抗告人負擔。
    理  由
一、抗告意旨略以：兩造於99年7月15日所簽立之土地、建築改
    良物抵押權設定契約書，係兩造親自至土地代書事務所，由
    代書所書立，並經兩造確認後簽名用印，絕非偽造。甚且兩
    造原本並不認識，若非相對人提供其不動產設定抵押權予伊
    ，並簽訂契約書，伊豈可能憑空貸與其鉅額現款？相對人事
    後企圖賴帳，主張系爭契約書係偽造，顯然有違經驗法則，
    其聲請假處分顯無理由。再者，相對人所提出之存摺影本、
    土地及建物登記謄本、刑事告訴狀、房屋稅單繳款證明等，
    僅能釋明其請求之原因，至於假處分之原因，相對人僅泛言
    伊打算另行出售或設定他項權利與第三人，並未提出任何證
    據釋明伊有何就其財產為不利益之處分或隱匿財產等情形，
    原裁定未予詳查，即裁定諭知相對人供擔保金之金額後准為
    假處分，於法即有不合，爰提起抗告。
二、按債權人就金錢以外之請求，因請求標的之現狀變更，有日
    後不能強制執行，或甚難強制執行之虞，欲保全強制執行者
    ，得聲請假處分，民事訴訟法第532條定有明文。再按假處
    分係保全強制執行方法之一種，原為在本案請求尚未經判決
    確定以前，預防將來債權人勝訴後，因請求標的之現狀變更
    ，有日後不能強制執行或甚難執行之虞者而設，至債權人聲
    請假處分所主張之權利，債務人對之有所爭執者，應於現在
    或將來有訴訟繫屬時，請求法院為本案之判決，以資解決，
    尚非聲請假處分時，先應解決之問題（最高法院69年台抗字
    第72號判例要旨參照）。
三、經查：
（一）相對人於原審係主張：伊因事業上融通資金之必要，為求
      貸款，乃於99年7月間將提供系爭不動產予訴外人黃國文
      作為擔保，詎黃國文竟將系爭不動產以買賣為原因，移轉
      登記為抗告人所有，爰聲請本件假處分等語。
（二）原審調查結果係以：相對人所主張本件假處分之請求，依
      其所提出之刑事告訴狀、房屋稅單繳款證明、土地建物登
      記謄本、存摺影本等，足認已有相當之釋明，至相對人所
      主張假處分之原因，雖釋明不足，惟其既陳明願供擔保，
      應認足以補其釋明之不足，乃裁准本件假處分。揆諸上開
      說明，於法並無不合。
（三）抗告人雖有上開抗告意旨之指摘，惟該項爭執仍應於現在
      或將來有訴訟繫屬時，請求法院為本案之判決，以資解決
      ，尚非聲請假處分時，先應解決之問題，該爭執自非假處
      分抗告程序所得加以審究。是抗告人之抗告，自屬無理由
      ，應予駁回。
四、據上論結，本件抗告為無理由，依民事訴訟法第495條之1第
    1項、第449條第1項、第95條、第78條，裁定如主文。
中    華    民    國   100    年    10    月    18    日
                  民事第四庭    審判長法  官  吳上康
                                      法  官  王浦傑
                                      法  官  蔡勝雄
上為正本係照原本作成。
本裁定除以適用法規顯有錯誤為理由外，不得再抗告。如提再抗
告，應於收受送達後10日內向本院提出再抗告狀（須附繕本），
並繳納再抗告費新台幣一千元。
提起再抗告應委任律師或具有律師資格之人之委任狀；委任有律
師資格者，另應附具律師資格證書及釋明委任人與受任人有民事
訴訟法第466條之1第1項但書或第2項所定關係之釋明文書影本。
中    華    民    國   100    年    10    月    18    日
                                      書記官  李梅菊
【附註】
民事訴訟法第495條之1第2項準用同法第466條之1第1、2項規定
：
(1)對於第二審判決上訴，上訴人應委任律師為訴訟代理人。但上
  訴人或其法定代理人具有律師資格者，不在此限。
(2)上訴人之配偶、三親等內之血親、二親等內之姻親，或上訴人
  為法人、中央或地方機關時，其所屬專任人員具有律師資格並
  經法院認為適當者，亦得為第三審訴訟代理人。
民事訴訟法第466條之2第1項：
  上訴人無資力委任訴訟代理人者，得依訴訟救助之規定，聲請
  第三審法院為之選任律師為其訴訟代理人。